# 离退休人员福利测算

提问人：whqzhou 时间：2016-04-22 16:22:40
请问，离退休人员福利测算，折现率如何选择呢？

回答人：chenyiwei
由于国内目前缺乏高质量公司债券的活跃市场，所以一般选取同期限国债利率。具体请咨询精算专业服务机构。